臺灣高雄地方法院刑事判決　　　　　　96年度交易字第480號
公　訴　人　臺灣高雄地方法院檢察署檢察官
被　　　告　乙○○
上列被告因過失致人於死案件，經檢察官提起公訴（96年度偵字
第724 號），被告於本院準備程序為有罪之陳述，經合議庭裁定
由受命法官依簡式審判程序獨任審理，本院判決如下：
    主  文
乙○○犯過失致人於死罪，處有期徒刑伍月，減為有期徒刑二月
又十五日，如易科罰金，以新台幣壹仟元折算壹日。
    事  實
一、乙○○為考領有汽車駕駛執照之人，於民國95年12月14日晚
    間9 時50分許，駕駛車牌號碼5991-ML 自小客車途經高雄縣
    阿蓮鄉石安村青旗166 之1 號前，本應注意汽車行駛時，駕
    駛人應注意車前狀況，並隨時採取必要之安全措施，而依當
    時天候雖下雨、地面濕潤，然夜間有照明光線、路面無缺陷
    、無障礙物、視距良好之情形下，並無不能注意之情事，竟
    疏未注意，即因閃避不及而撞擊適於該處穿越馬路之行人龔
    靖恩，致龔靖恩受有嚴重頭部外傷、嚴重腦水腫、腹內出血
    、右側股骨骨折、全身多處擦挫傷之傷害，經送醫不治死亡
    ，乙○○則於肇事後犯罪未被發覺之前，留在事故現場，先
    委請附近居民陳明童之家人撥打119 ，嗣並主動向據報到場
    處理車禍之員警任明雄坦承肇事，並願接受裁判，而悉上情
    。
二、案經高雄縣政府警察局湖內分局報告台灣高雄地方法院檢察
    署檢察官偵查起訴。
    理  由
一、按本件被告乙○○所犯係死刑、無期徒刑、最輕本刑為3 年
    以上有期徒刑以外之罪，其於準備程序就被訴事實為有罪之
    陳述，經本院告知簡式審判程序之旨，並聽取其與檢察官之
    意見後，認無不得或不宜改依簡式審判程序進行之情事，依
    刑事訴訟法第273 條之1 第1 項規定，裁定進行簡式審判程
    序，合先敘明。
二、上揭事實，業據被告於警詢、偵查及本院審理時坦承不諱，
    核與證人即被害人家屬丙○○○、證人即受託報案人陳明童
    於警詢中陳述及目擊證人林立人於警詢、偵查中證述情節均
    大致相符，復有道路交通事故現場圖、道路交通事故調查報
    告表(一)(二)、酒精測定紀錄表、駕駛執照影本各1 份、現場採
    證照片12幀在卷可憑。又按「汽車行駛時，駕駛人應注意車
    前狀況，並隨時採取必要之安全措施」，道路交通安全規則
    第94條第3 項定有明文，此為一般汽車駕駛人所應注意並確
    實遵守之事項；且依當時天候雖下雨，然雨勢不大，被害人
    及其友人陳立人均未撐傘，夜間有照明光線，業據證人陳立
    人於偵查中結證明確，且路面濕潤、無障礙或其他缺陷、視
    距良好，亦有道路交通事故調查報告表(一)在卷可按，並無不
    能注意之情事，被告竟疏未注意車前狀況並隨時採取必要之
    安全措施，因而肇事，被告之駕駛行為有疏失應可認定。再
    且本件被害人龔靖恩因被告駕駛車輛撞擊而受有嚴重頭部外
    傷、嚴重腦水腫、腹內出血、右側股骨骨折、全身多處擦挫
    傷，而於送醫後仍因上揭顱腦損傷而不治死亡一節，亦有行
    政院退除役官兵輔導委員會高雄榮民總醫院法醫參考病歷摘
    要、臺灣高雄地方法院檢察署相驗屍體證明書、驗斷書各1
    份、相驗屍體照片30幀在卷可稽，足認被告未盡前開注意義
    務而肇事與被害人之死亡間顯有相當因果關係。綜上足認被
    告之自白與事實相符，洵堪採為論罪科刑之依據。本件被告
    過失致人於死之犯行，堪以認定，應予依法論科。
三、核被告所為，係犯刑法第276 條第1 項之過失致人於死罪。
    又被告於肇事後留在事故現場，向前往現場處理事故，尚不
    知肇事者為何人之員警任明雄坦承肇事，並接受裁判之事實
    ，有高雄縣政府警察局湖內分局道路交通事故肇事人自首紀
    錄表1 份在卷可佐，此部分符合刑法第62條前段自首之規定
    ，爰予以減輕其刑。茲審酌被告行車疏未注意車前狀況，肇
    生本件事故，並致被害人受傷不治死亡，造成被害人家屬無
    法彌補之傷痛，實屬不該，惟念被告並無經法院判處罪刑之
    前科，有台灣高等法院被告前案紀錄表1 紙可稽，素行尚佳
    ，且犯後坦承犯行，已與被害人家屬達成和解且已償付全部
    金額，業據被害人家屬丙○○○到庭陳述明確，並有卷附和
    解書1 紙可憑，並考量其犯罪手段、被害人家屬丙○○○今
    已原諒被告等一切情狀，量處如主文所示之刑。又按「中華
    民國96年罪犯減刑條例」業經總統於96年7 月4 日公布，同
    年7 月16日施行，本件被告犯罪時間係在96年4 月24日以前
    ，且其所犯罪名與宣告刑，經核符該條例第2 條第3 款規定
    ，且無第3 條所列不予減刑之情形，本件即應減刑後，依同
    條例第7 條規定，於判決主文同時諭知其宣告刑及減得之刑
    ，併審酌被告為高職畢業、務農維生、每月收入約新台幣2
    至3 萬元，經濟狀況尚可，業據被告於本院審理中供明在卷
    ，及其犯罪情狀等情，諭知如主文所示易科罰金之折算標準
    ，以示懲儆。
據上論斷，應依刑事訴訟法第273 條之1 第1 項、第299 條第1
項前段，刑法第276 條第1 項、第41條第1 項前段、第62條，中
華民國九十六年罪犯減刑條例第2 條第1 項第3 款、第7 條，判
決如主文。
本案經檢察官甲○○到庭執行職務。
中　　華　　民　　國　　96　　年　　7　　月　　31　　日
                  交通法庭  法　官  黃苙荌
以上正本證明與原本無異。
如不服本判決，應於判決送達後10日內，向本院提出上訴狀。
中　　華　　民　　國　　96　　年　　7　　月　　31　　日
                            書記官  郭育秀
附錄本件論罪科刑法條：
中華民國刑法第276條
因過失致人於死者，處2 年以下有期徒刑、拘役或2 千元以下罰
金。
從事業務之人，因業務上之過失犯前項之罪者，處5 年以下有期
徒刑或拘役，得併科3 千元以下罰金。
